【裁判字號】    95,交易,64
【裁判日期】    950726
【裁判案由】    過失傷害
【裁判全文】
臺灣基隆地方法院刑事判決              95年度交易字第64號
公  訴  人  臺灣基隆地方法院檢察署檢察官
被      告  丁○○
上列被告因過失傷害案件，經檢察官提起公訴（95年度調偵字第
85號、95年度偵字第2623號），本院判決如下：
    主  文
本件公訴不受理。
    理  由
一、公訴意旨詳如起訴書（如附件）所載。
二、按告訴乃論之罪，告訴人於第一審辯論終結前得撤回告訴；
    又告訴經撤回者，應諭知不受理之判決，刑事訴訟法第二百
    三十八條第一項、第三百零三條第三款分別定有明文。
三、查本件被告丁○○被訴過失傷害案件，公訴人認係觸犯刑法
    第二百八十四條第一項前段之過失傷害罪嫌，依同法第二百
    八十七條前段規定，須告訴乃論。茲因雙方業已達成和解，
    告訴人甲○○、丙○○並於本院受命法官行準備程序時，當
    庭對被告表示宥恕而撤回本案告訴，此有本院95年7 月24日
    準備程序筆錄在卷可稽，按諸首開說明，爰不經言詞辯論，
    逕為不受理判決之諭知。
據上論斷，應依刑事訴訟法第三百零三條第三款、第三百零七條
，判決如主文。
中    華    民    國    95    年    7     月    26    日
                    交通法庭審判長法  官  王福康
                                  法  官  楊皓清
                                  法  官  王慧惠
以上正本證明與原本無異。
對於本件判決如有不服，應於收受送達後10日內，向本院提出上
訴書狀，上訴於臺灣高等法院，並按他造當事人之人數附具繕本
。
中    華    民    國    95    年    7     月    26    日
                                  書記官  王一芳
附件
臺灣基隆地方法院檢察署檢察官起訴書
                                      95年度調偵字第85號
                                      95年度偵字第2623號
    被      告  丁○○   男  23歲（民國○○年○○月○○日生）
                         身分證統一編號：Ｚ000000000號
                         住基隆市○○區○○街89之6號2樓
上列被告因過失傷害案件，已經偵查終結，認應該提起公訴，茲
將犯罪事實及證據並所犯法條分敘如下：
           犯  罪  事  實
一、丁○○於民國95年1月21日凌晨3時許，駕駛G4-5010號自小
    客車，沿臺北縣萬里鄉○○路往基隆市方向行駛。當時天候
    下雨，略有起霧，但不影響視線，有夜間照明，路面濕潤，
    無缺陷，無障礙物，視距良好，瑪鋉路與瑪鋉頂街岔路口均
    設有行車管制號誌正常運作，瑪鋉路往基隆及往金山雙向均
    有內外二車道。丁○○駕車行經上開交岔路口，理應注意車
    輛行駛時，駕駛人應注意車前狀況，隨時採取必要之安全措
    施，而依當時情形又無不能注意之情事，竟疏於注意，適有
    甲○○違規酒後騎乘WKP-316號機車（經警測得其呼氣所含
    酒精濃度為每公升0.35毫克，所涉公共危險部分另為不起訴
    之處分），後座搭載丙○○，沿瑪鋉頂街行經上開岔路口右
    轉瑪鋉路，並已進入瑪鋉路外側車道往基隆市方向行駛，丁○○因未盡上開注意義務減速慢行，於瑪鋉路127號前之外
    側車道內，自後追撞WKP-316號機車，致人車倒地，甲○○
    此受有頭部外傷伴頭皮裂傷（3公分）、頸部扭傷及左膝挫
    傷等傷害，丙○○因此受有頭部外傷併右側硬膜上出血等傷
    害。
二、案經甲○○告訴及丙○○訴由臺北縣政府警察局金山分局報
    告偵辦。
           證 據 並 所 犯 法 條
一、訊據被告丁○○固不諱言於上開時地駕車肇致告訴人甲○○
    及丙○○受傷之事實，惟矢口否認有過失，辯稱：伊至上開
    交岔路口有減速，但因甲○○之機車突然從瑪鋉頂街快速駛
    出，伊因而閃避不及而撞上云云。然查，上開肇事致傷經過
    ，業據告訴人甲○○及丙○○於警詢時及本署偵查中均陳述
    甚明，並有臺北縣政府警察局道路交通事故現場圖、道路交
    通事故調查報告表(一)(二)、肇事現場照片18張及甲○○、丙○○出具之基隆長庚紀念醫院診斷證明書2紙附卷可稽。按車
    輛行駛時，駕駛人應注意車前狀況，隨時採取必要之安全措
    施，道路交通安全規則第94條第3項定有明文，被告駕車自
    應注意上述道路交通安全規定。被告雖辯稱至路口有減速，
    係告訴人之機車突然從瑪鋉頂街出來才閃避不及云云，然查
    告訴人之機車係在瑪鋉路127號前遭被告之自用小客車自後
    追撞，從最先之WKP-316機車刮地痕起端測量，與上開交岔
    路口至少也有4.1公尺，有上揭交通事故現場圖在卷足徵；
    另訊據證人即當時到場處理之臺北縣政府警察局金山交通分
    隊警員蔡有智於偵查中亦證述：甲○○他們的機車是在已轉
    彎騎在外側車道後，才被丁○○的自小客車從後面撞上等語
    。足見告訴人等之機車是在右轉進入瑪鋉路外側車道後（機
    車禁行內側車道），才遭被告開車自後追撞，是被告辯稱是
    告訴人機車突然從路口快速衝出云云，顯不足採；另告訴人
    機車倒地後，造成二道分別為1.1公尺及0.9公尺之刮地痕，
    告訴人之鞋子及機車碎片散落在外側車道內，有上揭現場圖
    附卷足憑，亦可見被告當時車速非慢，無從認定被告當時有
    減速之情形，被告辯稱有減速云云，顯為事後飾卸之遁詞，
    尤不足採。且本件依當時路狀，又無不能注意之情形，被告
    竟疏不注意為之，以致肇事，致人受傷，被告應有過失。告
    訴人甲○○雖酒後騎車亦違反道路交通安全規則而有過失，
    然不因告訴人亦有過失而能解免被告自己之過失。又被告上
    開過失駕駛行為，核與告訴人等之受傷結果間，具有相當因
    果關係，是其過失傷害犯嫌，堪以認定。
二、核被告所為，係犯刑法第284條第1項前段之過失傷害罪嫌。
    被告1個過失行為，致告訴人2人分別受有上揭傷害，為同種
    想像競合犯，請依刑法第55條前段之規定，從一重處斷。
三、依刑事訴訟法第251條第1項提起公訴。
     此  致
臺灣基隆地方法院
中    華    民    國    95    年    6     月    23    日
                               檢察官   乙○○
本件正本證明與原本無異
中    華    民    國    95    年    6     月    28    日
                               書記官   張淑梅
附錄所犯法條：
刑法第284條第1項
因過失傷害人者，處6月以下有期徒刑、拘役或500元以下罰金，
致重傷者，處1年以下有期徒刑、拘役或500元以下罰金。


司法院資訊處製作；財團法人民間司法改革基金會備份。
